【裁判字號】    97,勞簡上,35
【裁判日期】    980325
【裁判案由】    給付工資
【裁判全文】
臺灣臺北地方法院民事判決            97年度勞簡上字第35號
上  訴  人  甲○○
訴訟代理人  羅子武律師
被  上訴人  羅氏醫學儀器股份有限公司
法定代理人  乙○○
訴訟代理人  余天琦律師
複  代理人  蕭彩綾律師
上列當事人間請求給付工資事件，上訴人對於中華民國97年5月
27日本院96年度北勞簡字第75號判決提起上訴，本院於民國98
年3月4日言詞辯論終結，判決如下：
    主  文
上訴駁回。
第二審訴訟費用由上訴人負擔。
    事實及理由
一、上訴人起訴主張：
（一）上訴人於民國92年2月21日任職被上訴人公司擔任北區外
      勤業務人員，被上訴人於95年10月13日以上訴人不能勝任
      工作為由資遣上訴人，然被上訴人資遣上訴人並無依據，
      上訴人並無被上訴人所稱不能勝任工作之情事：
   1、上訴人之電子郵件均記載與公司事務有關之內容，並非無
      故指責主管或無故指責、毀謗主管之情形。
   2、上訴人於95年7月至9月中旬共10周期間，已交出三份週行
      程計劃表及四份報告，然因上訴人遭無預警終止契約，電
      腦已遭鎖碼無法使用，致多份已完成之報告資料無從提出
      ；再上訴人係屬外勤業務性質工作，雖填載週報表為上訴
      人工作之一部分，但此文件目的係為使公司能知悉業務員
      每日工作狀況及工作內容，上訴人之每日行程，非但被上
      訴人十分清楚，主管在業務管理上亦可掌握，故週報表之
      提出與否與業務擴展並無必然關聯。
   3、上訴人收到訴外人林秀玲（Sabrina）所發被上訴人已規
      劃之公車廣告路線圖並詢問意見之電子郵件時，並未瞭解
      是要針對上訴人負責之業務區域行銷發表意見，遂僅提出
      「公車路線我不熟，不過229和306跨台北縣市，效果應該
      也不錯」之建議，並非故意怠忽行銷活動；且該次公車廣
      告活動僅限於台北縣市，嘉成公司所在之新竹地區，並未
      納入此次公車路線安排，而嘉成公司知悉上開公車廣告係
      因訴外人簡碧娥主動告知，致嘉成公司因而心生不滿。又
      被上訴人於95 年5月舉辦之經銷商大會，因每名業務員僅
      能10位經銷商參加，上訴人當不能悉數邀約所有客戶，遂
      未通知嘉成公司，上訴人並無疏失。
   4、上訴人自92年2月起至95年10月遭被上訴人違法資遣止，
      已經被上訴人考核近四年，未見上訴人受有任何績效評定
      劣等或減薪、記過等懲處，且上訴人負責之公司業績確有
      大幅提升，不容被上訴人單以94年度之業績即抹滅上訴人
      付出之努力及能力。上訴人否認知悉每年度業績應達100%
      ，否則即屬能力不足。況由被上訴人提出之「糖尿病照顧
      事業部門」92年業務人員業績達成率，即知尚有訴外人方
      美惠、藍雅淑之達成率低於上訴人，但被上訴人並未解僱
      方美惠及藍雅淑。況且，上訴人之大客戶松威公司、保豐
      堂公司、順康公司、嘉成公司、杏一連鎖通路等之業績均
      有成長，上訴人並無不能勝任工作之情事。
（二）上訴人縱有不能勝任工作之情事，被上訴人應可先將上訴
      人調任內勤人員等職務，不能逕行資遣上訴人，被上訴人
      終止勞動契約並不合法，兩造間仍有僱傭關係，上訴人任
      職被上訴人所得之工資每月計新臺幣（下同）65,339 元
      ，被上訴人非法資遣上訴人拒絕上訴人提供勞務，依民法
      第487條規定上訴人仍得請求工資，自95年10月13日起至
      96年3月12日止，被上訴人所應付工資為326,695元，上訴
      人暫請求30萬元等情。
（三）爰聲明求為命被上訴人給付上訴人30萬元，及自起訴狀繕
      本送達翌日起至清償日止，按週年利率5%計算之利息。嗣
      原審駁回其請求，上訴聲明求為原判決廢棄；被上訴人應
      給付上訴人30萬元，及自起訴狀繕本送達翌日起至清償日
      止，按週年利率5%計算之利息。
二、被上訴人則抗辯；
（一）上訴人任職被上訴人公司期間，能為而不為，可以做而無
      意願做，主觀上違反勞工應忠誠履行勞務給付之義務：
   1、上訴人無意願服從主管在工作上之合理監督，經常無故以
      發電子郵件之方式與主管爭執，或無故指責主管對其毀謗。
      上訴人甚至將前述電子郵件散布給其他部門同事，破壞主管
      威信，已違反忠誠履行勞務給付之義務。
   2、上訴人自任職被上訴人公司，其業績從未達到被上訴人要
      求，上訴人告知其主管即業務副理林鳳秋，伊每年四個季
      別，只做二季業績並領取該二季業績獎金即可，且上訴人
      負責客戶迅達公司業績不佳，上訴人不思提昇，反要求主
      管業務經理簡碧娥自行承擔，且拒絕簽署工作改善通知函
      。
   3、被上訴人為掌握業務人員工作內容及績效，要求業務人員
      每週應填寫週行程計劃表供主管參考，上訴人自95年7月至
      9月中旬止共10週期間，僅繳交3週之週行程計劃表，怠忽
      應盡之義務。
   4、被上訴人公司自95年7月15日至同年9月15日進行公車廣告
      業務拓展活動，並請各地區負責業務人員就委外公關公司
      之規劃路線提出意見，但上訴人怠忽該行銷活動未提出意
      見，致使其負責之新竹地區無任何公車廣告活動，使被上
      訴人遭新竹地區客戶嘉成公司抱怨。
   5、上訴人未邀請客戶嘉成公司參加被上訴人於95年5月間舉
      行之經銷商大會，致嘉成公司向被上訴人抱怨，使被上訴
      人耗費更多資源修補與客戶間之關係。
   6、上訴人未依被上訴人要求於95年初事先作客戶庫存預測，
      致負責之客戶嘉成公司於95年7月無25片裝血糖試紙可供
      銷售，使客戶產生抱怨並連帶影響被上訴人業績。
   7、上訴人不具備業務人員應有之學識及能力，於客戶松威公
      司進行產品測試發生錯誤結果時，不僅無心了解錯誤原因
     ，且將問題推由主管決定。
（二）被上訴人判斷員工是否能勝任工作乃綜合員工各方面表現
      ，並非僅以業績是否達成標準為惟一判斷標準，縱使員工
      當年度業績未達到標準，但判斷員工工作態度及其他表現
      ，該員工確實已盡力完成工作使命，則被上訴人仍會給予
      員工正面評價。本件上訴人除業績表現不佳，未達成應有
      之業績達成率外，對於主管指揮監督屢次挑戰不服從，且
      工作態度消極，配合意願不足，對於應積極追求業績表現
      之業務人員職務，不僅在客觀上確實無法達成，且主觀上
      亦無意願勇於任事，確實有無法勝任之情事，被上訴人於
      95 年10月13日以上訴人不能勝任工作為由終止系爭僱傭
      契約，自屬合法。
（三）爰聲明求為上訴人之訴駁回。嗣原審為上訴人敗訴之判決
      ，上訴人提起本件上訴，爰聲明求為原判決廢棄。
三、查上訴人 (Fifi)自92年2月21日起受僱被上訴人，擔任糖尿
    病照顧事業部門外勤業務人員，負責在受分配之業務區域與
    各醫療器材行及醫療院所，接洽銷售被上訴人公司生產之血
    糖機及血糖試紙等相關產品，上訴人之直屬主管為業務副理
    林鳳秋（Sunny），再上層主管為部門經理簡碧娥
    (Jennifer)，被上訴人於95年10月13日以上訴人不能勝任工
    作為由資遣上訴人等事實，為兩造所不爭。又上訴人受僱被
    上訴人擔任業務人員，係在被上訴人指揮監督下提供勞務，
    為兩造所不爭，故兩造間系爭僱傭契約係屬勞基法第2條第6
    款規定之勞動契約而有勞動基準法（下稱勞基法）之適用（
    最高法院89年度台上字第1301號判決要旨參照）。至上訴人
    主張被上訴人上開終止契約為不合法，兩造間之僱傭關係仍
    然存在，則為被上訴人所否認，並以上開情詞置辯。
四、經查：
（一）按勞工非有對於所擔任之工作確不能勝任，雇主不得預告
      勞工終止勞動契約，勞基法第11條第5款定有明文。勞基
      法第11條第5款規定之規範目的在於當勞工提供之勞務，
      無法達成雇主透過勞動契約所欲達成之客觀上合理經濟目
      的時，自無法期待一合理雇主繼續該勞動契約，應允許雇
      主終止勞動契約，故雇主以勞工對於所擔任之工作確不能
      勝任，係指該勞工所提供之勞務不能達到雇主客觀上合理
      經濟目的為限，其事由包括勞工在客觀上之學識、品行、
      能力、身心狀況不能勝任工作，及勞工主觀上能為而不為
      ，可以做而無意願做，違反勞工應忠誠履行勞務給付之義
      務（最高法院92年度台上字353號判決要旨參照）。
（二）上訴人乃擔任被上訴人公司糖尿病照顧事業部門之外勤業
      務人員，已如前述，則其依與被上訴人之勞動契約關係，
      應有一定之業績表現，而此業績表現之審酌標準，是以業
      務員在被上訴人公司之業績達成率作為判斷標準，此由被
      上訴人95年9月14日工作改善通知函之檢討事項包括上訴
      人自92年度任職被上訴人公司，從未達到任一年之業績要
      求（見原審卷一第62頁之通知函），即為可知。而被上訴
      人公司關於上開業績達成率要求應達百分之百，亦經證人
      簡碧娥到場證述明確（見原審院一第185頁）。次查，上
      開業績達成率之訂定係由被上訴人公司依各業務員前一年
      之業績制定新一年之業績目標，且於訂定前業務員會與其
      主管討論，業據證人即被上訴人公司業務員林青熹到場證
      述屬實：「（問：年度業績量是由何人決定？）由公司決
      定再由主管依據業務去年實際達成業績作為訂定業績的依
      據」、「（問：業績量你有無達過百分之百）答：…沒有
      達成百分之百的三年就沒有業績獎金，我會跟我主管討論
      要如何達成，作為下次達成的依據」（見原審卷二第84頁
      至第85頁），故被上訴人關於業務員業績達成率之訂定，
      並未漫無標準；況且，上訴人若認為被上訴人訂定之業績
      有不合理之處，應即時表示意見，但上訴人對於被上訴人
      訂定之目標業績並未即時表示異議，為兩造所不爭，且上
      訴人自92年度至94年度之業績目標調整幅度，並未較其他
      業務員大，甚至較其他業務員調整幅度小，有被上訴人業
      務員業績目標及實際達成表在卷可查（見本院卷第208頁
      ），故上訴人達成該目標業績，並未較其他業務員困難，
      甚至應較容易，應認被上訴人對於上訴人所訂之目標業績
      係屬合理。則被上訴人以上訴人上開業績達成率作為衡量
      上訴人之工作能力，即非無據。惟查，上訴人自92年至94
      年連續三年業績達成率均未達標準，分別僅有90.15%、
      94.95%及81.07%，為兩造所不爭，並有迅達公司業績表及
      上訴人業績達成率表在卷可查（見原審卷一第78頁至第90
      頁）；再觀之上開業績達成率表所載，僅有上訴人自92年
      至94年連續三年之業績達成率未達百分之百，且上訴人於
      92年始受僱被上訴人，即上訴人自其受僱被上訴人以來，
      其業績達成率從未達百分之百。足認上訴人受僱被上訴人
      公司之業績表現已不如其他業務員。
（三）上訴人雖主張被上訴人之工作規則並未規定業績達成率不
      足即需資遣云云，惟縱認被上訴人之工作規則並未具體規
      定以業績達成率作為衡量業務員之工作能力，但該業績達
      成率之訂定既屬合理，則被上訴人以該業績達成率作為衡
      量上訴人之工作能力之標準，並不違反工作規則。上訴人
      再主張其負責之松威公司、保豐堂公司、順康公司、嘉成
      公司及杏一連鎖通路之業績於其負責之後均有成長云云。
      然查，縱認被上訴人公司之產品在各該公司之營業額有所
      成長，但仍不能因此認定各該營業額已達上訴人之目標營
      業額。上訴人復稱被上訴人從未將其績效評定為劣等，或
      予以減薪、記過等懲處云云。惟上訴人擔任被上訴人公司
      之業務員，應可知悉其業績表現，當應知悉其自任職被上
      訴人公司以來之業績從未達到被上訴人之要求，且被上訴
      人已核發上開95年9月14日工作改善通知函要求上訴人改
      善其業績，應認被上訴人已明確向上訴人表示其業績表現
      不佳；再被上訴人是以不能勝任工作資遣上訴人，此屬不
      可歸責上訴人之事項，被上訴人並非以上訴人違反工作規
      則情節重大予以懲戒解僱，自與被上訴人之前是否以業績
      不佳為由對於上訴人予以減薪記過之懲處無涉。又被上訴
      人公司業務員方美惠及藍雅淑之92年度業績達成率雖低於
      上訴人，但方美惠及藍雅淑於第二年即提升其業績達成率
      達100.7%及100.35%以上（見原審卷二第76頁及本院卷第
      145頁之業務員業績表）；林青熹於93年度之業績達成率
      雖低於上訴人，但林青熹於93年變動業務負責區域，業據
      證人林青熹到場證述明確（見原審卷二第85頁），自不能
      與上訴人長期經營其負責之業務區域相比；再業務員黃雅
      琪及許淑菁於94年度之達成率雖未達百分之百，但其僅有
      單一年度未達百分之百，至92年度及93年度因其尚未到職
      遂無紀錄，為兩造所不爭，亦不能以之與上訴人作比較，
      則上訴人主張上開方美惠、藍雅淑、林青熹、黃雅琪及許
      淑菁之表現較上訴人為差，但被上訴人並未以不能勝任工
      作為由資遣其等，可見上訴人並無不能勝任工作之情事等
      情，即無可取。上訴人再云其已領取93年度第二季、94年
      第二季及第四季之季獎金，可見被上訴人認為其業績達成
      率已達100%。然查，被上訴人公司之業務員獎金分為季獎
      金及年度獎金，年度獎金需業績達成率百分之百始能領取
      ，但季獎金則是該季業績達成率為90.7%即可領取，有被
      上訴人公司95年度業績獎金發放標準表為證（見原審卷二
      第129頁），且證人簡碧娥亦到場證稱：被上訴人公司四
      季每季有每季的獎金，上訴人可以達成兩季，就可以領到
      兩季的獎金（見原審卷一第187頁），則縱認上訴人有領
      取季獎金，亦僅能認定上訴人在該季之工作表現，並不能
      以之判斷上訴人全年度之工作表現。上訴人又云其業績達
      成率不佳，是因市場價格混亂。惟為被上訴人否認，上訴
      人復不能舉證證明，其此部分主張，自無可取。
（四）再查，上訴人擔任被上訴人之業務員，為求取良好業績，
      應將被上訴人辦理之說明會或其他促銷活動即時通知經銷
      商，且應隨時注意被上訴人公司辦理之廣告活動是否對其
      負責之區域達到促銷效果，並應注意客戶之業務需求，及
      檢討自己業績表現不佳之原因。然查：
   1、嘉成公司為上訴人負責之新竹地區客戶，被上訴人公司於
      95年7月15日至95年9月15日辦理公車廣告業務拓展活動，
      但被上訴人公司規劃之公車廣告活動並未包括新竹地區，
      上訴人於負責人員林秀玲（Sabrina）徵詢意見時亦未提
      出應加入其負責客戶嘉成公司所在之新竹地區等情，為上
      訴人所不爭，足見上訴人並未注意被上訴人公司辦理之廣
      告活動對其負責地區是否達到效果。上訴人雖主張其誤會
      該活動負責人員林秀玲（Sabrina）之意思，以為僅需就
      自己瞭解之公車路線規劃表示意見，致未就其負責之新竹
      地區公車活動表示意見云云。查被上訴人於95年6月2日上
      午9時46分發電子郵件與包括上訴人在內之各業務員：「
      提醒大家於7月15日-9月15日公車廣告路線之規劃，今天
      是最後一天回報你當區之建議，若沒意見或任何想法，我
      將開始進行了，仍期待你的回應，並附上已回應部分之意
      見」（見原審卷一第69頁），依其文義已可明確知悉，請
      業務人員就其負責業務地區○○○路線提出建議，則上訴
      人自應就其負責之新竹地區之公車廣告部分表示意見，然
      上訴人於該日下午1時52分僅回覆：「公車路線我不熟，
      不過299和306跨台北縣市，效果應該也不錯」（見原審卷
      一第69頁），完全未顧及其負責之新竹地區。上訴人雖云
      上開被上訴人95年6月2日上午9時46分電子郵件所附之其
      他業務人員Juno及Vicky之回覆內容與其亦差不多。然
      Juno 及Vicky之回覆內容雖分別為「台北市的部分我覺得
      235及285也不錯」、「三重客運市政府到林口長庚的也不
      錯，其他我就不清楚」，但其等是否已就負責之業務地區
      ○○路線提出意見，自應視其等負責之業務地區為何而定
      ，不能以其上開電子郵件使用之文字與上訴人相近，即謂
      其等亦未就負責業務地區○○○路線表示意見。上訴人又
      稱上開公車路線規劃僅針對台北縣市云云。然查，業務人
      員Aki對於被上訴人上開公車路線詢問之回覆為：「中區
      ○路線圖似乎都比較針對台中市區及其近鄰的台中縣如烏
      日、彰化縣的彰化客運…」（見原審卷一第69頁），已對
      中部地區○○○路線表示意見，足認上開公車路線規劃並
      非僅針對台北縣市。至上訴人另主張倘嘉成公司是被上訴
      人重視之客戶，自應在規劃公車路線之初即應將之納入云
      云。但此充其量僅能認為是規劃人員之疏失，仍無礙上訴
      人應就其負責業務地區○○○路線表示意見，上訴人疏忽
      上開業務推廣行為，甚至推諉稱應由被上訴人自行注意，
      上訴人負責之新竹地區未有任何公車廣告，致新竹地區客
      戶嘉成公司產生不滿而向被上訴人公司提出異議，被上訴
      人只能再為其他補救方式，亦經證人簡碧娥到場證述明確
      （見原審卷一第185頁），益見上訴人工作態度消極、輕
      忽其工作已使客戶對被上訴人產生不滿。上訴人雖稱嘉成
      公司是因其主管簡碧娥主動告知被上訴人公司上開公車廣
      告促銷活動云云，惟此充其量僅是嘉成公司如何知悉被上
      訴人有公告廣告活動，不能因此認為嘉成公司之抱怨非由
      上訴人輕忽其工作所致。
   2、被上訴人公司於95年5月間辦理經銷商大會，上訴人並未
      邀請其新竹地區客戶嘉成公司參加，為上訴人所不爭，可
      見上訴人並未積極加強被上訴人公司與經銷商之合作關係
      ，及使經銷商更瞭解被上訴人公司，如此當有礙被上訴人
      公司業務推廣，且嘉成公司已向上訴人之主管簡碧娥抱怨
      ：其他經銷商均有參與經銷商大會，但伊未參加，亦經證
      人簡碧娥到場證述明確（見原審卷一第185頁）。上訴人
      雖主張該次經銷商大會每名業務員僅有十個經銷商名額可
      供邀請，其遂未邀請嘉成公司云云。惟為被上訴人所否認
      ，查證人林青熹證稱：被上訴人公司辦理95年度經銷商大
      會，其有邀請所有客戶參加（見原審卷二第85頁），可見
      被上訴人公司並未限制每一業務員邀請經銷商參加95 年5
      月間舉辦之經銷商大會之名額，上訴人此部分主張，即無
      可取。
   3、被上訴人公司於95年間要求其業務員，必須就25片裝血糖
      試紙作庫存預測，上訴人亦參與該次會議，有會議紀錄附
      卷可查（見原審卷二第89頁），證人林青熹到場證稱：95
      年初，主管林鳳秋有要求伊做25片裝試紙預估，主管在會
      議中亦有提到，因伊最清楚自己客戶，伊可以依據過往之
      訂貨紀錄作試紙庫存預估，此為依工作守則所應知之事項
      （見原審卷二第85頁）；證人林鳳秋亦證稱：其於95年之
      業務會議針對25片包裝試紙已要求業務員必須作預測銷售
      ，其他業務員均有對其客戶作25片試紙銷售量預測，若無
      預測則無法購買該產品（見原審卷一第187頁）等語，上
      訴人主管林鳳秋既於95年初即要求上訴人等業務員應對客
      戶作25片試紙庫存預測，而上訴人負責之嘉成公司與被上
      訴人交易已久，為兩造所不爭，則上訴人自應依嘉成公司
      過去之交易紀錄，依被上訴人公司要求及主管林鳳秋指示
      ，作25片血糖試紙庫存預測，以確保嘉成公司可依需求訂
      貨，但上訴人並未為之，嗣嘉成公司於95年7月要求出貨
      ，因被上訴人庫存不足而未能立即出貨，亦為兩造所不爭
      ，如此自會影響被上訴人之業務推行，足認上訴人對於其
      負責之業務並未積極辦理盡其職責。又上訴人依工作守則
      及主管指示有義務依客戶之交易紀錄作25片裝血糖試紙庫
      存預測，已如前述，則上訴人認為若被上訴人公司重視嘉
      成公司，自應主動調查嘉成公司所需庫存云云，更足見上
      訴人對於其負責之業務內容不能勝任，始需由被上訴人主
      動調查原應由上訴人負責之業務。
   4、被上訴人公司對於業績未達目標之業務員，會請其書寫未
      能達到目標之原因，使其知道困難之處，業經證人簡碧娥
      證述屬實（見原審卷一第185頁），但上訴人就迅達公司
      客戶部分，竟以書面表示應將此客戶轉由他人負責、且據
      其長期觀察最適合之負責人選即為其主管簡碧娥，有上訴
      人95年6月12日電子郵件在卷可查（見原審卷一第60頁）
      ，足認上訴人不願尋求解決方式以突破業績困境，反而希
      望將此客戶交由他人負責。
   5、綜上，上訴人並未注意被上訴人公司進行之公車廣告活動
      是否包括其負責之業務地區，且未通知其負責之經銷商嘉
      成公司參加被上訴人舉辦之經銷商大會，更未依被上訴人
      公司之要求對客戶作25片裝血糖試紙庫存預測致客戶未能
      順利取貨，復不願解決其業績不佳所面臨之問題，僅希望
      將該客戶交由他人負責，足認上訴人並未致力提升其業績
      表現。
   6、上訴人雖主張被上訴人95年9月14日之工作改善通知函，
      並未對上開公車廣告、經銷商大會及庫存預測等事項作檢
      討，自不得以之為解僱事由云云。然查，被上訴人95年9
      月14日工作改善通知函，已針對上訴人任職以來從未有任
      一年度業績達到要求乙項為檢討，有開會通知及開會附記
      事項在卷可查（見原審卷一第62頁），而上訴人上開公車
      廣告、經銷商大會及未做庫存預測等，與上訴人之業績達
      成有關，已如前述，則此等事項自應屬被上訴人檢討上訴
      人之業務達成率乙項，則雖上開95年9月14日工作改善通
      知信函（見原審卷一第155頁），未具體將上開公車廣告
      、經銷商大會及庫存預測列為改善事項，但本院審酌上訴
      人是否不能勝任所任工作，仍得併將之列入審酌，上訴人
      此部分主張，即無可取。
（五）上訴人擔任被上訴人公司之業務員，自應有良好之溝通協
      調能力及高度抗壓性，但觀之上訴人於96年6月至9月間發
      給其主管簡碧娥（Jannifer）或林鳳秋（Sunny）之電子
      郵件，其用語十分強烈，多有情緒性、埋怨性、指責性及
      疑問性用語，包括「靜候幾日仍無您的回音，您是太忙沒
      時間回？還是在你的價值觀裏認為毀謗下屬一事無關輕重
      ？這件事情只跟您有絕對的關係！…我希望您不要再推託
      給Sunny，叫她打電話跟我施壓、影響我上班的情緒」、
      「讓我更遺憾與訝異的是一個副理連事件的始末都沒搞清
      楚就說出這種話給下屬施壓應該嗎？」、「「你習慣性的
      在下屬背後惡意中傷」（見原審卷一第46頁）、「我總是
      被不正當的指責、不公平的對待、承受不該承受的壓力，
      您不認為這樣是帶有個人喜好而濫用職權之嫌嗎」（見原
      審卷一第49頁）、「你說松威的什麼問題？是他的客人反
      應測試error嗎？我真的不懂你的內容! 能不能請你說清
      楚些?! …。」（見原審卷一第52頁），則縱如上訴人所
      述，其發上開電子郵件是為與其主管簡碧娥及林鳳秋溝通
      業務。但通觀上訴人所發之上開電子郵件，若將上開情緒
      性、埋怨性、指責性及懷疑性字眼刪去，仍可使他人瞭解
      上訴人所欲表達之意思，使用上開文字及符號以電子郵件
      方式進行溝通，並不能達到溝通協調之目的，甚至引起對
      方之不悅，並顯示上訴人心情容易受他人之影響，欠缺業
      務員應有之良好溝通協調能力及抗壓性。
（六）上訴人自92年任職以來之業績表現，已較其他業務員為差
      ，且上訴人復未努力提昇自己之業績，且不具業務員應有
      之溝通協調能力及抗壓性，則無論上訴人上開工作表現不
      佳，是因主觀上能為而不為，或係客觀上之學識、能力、
      身心狀況等所致，均可認上訴人所提供之勞務已不能符合
      被上訴人依其與上訴人之勞動契約所可合理期待之經濟目
      的，已符合勞基法第11條第5款規定之勞工對於所任之工
      作確不能勝任之要件，上訴人復不能證明被上訴人有何濫
      用權利之情事，被上訴人於95年10月13日以上訴人不能勝
      任工作為由資遣，自屬合法。兩造間勞動契約既於95年10
      月13日經被上訴人合法終止，則上訴人主張被上訴人應給
      付95年10月13日起至96年3月12日工資計326,695元，並訴
      請被上訴人應給付其中之30萬元，及自起訴狀繕本送達翌
      日起至清償日止，按週年利率百分之五計算之法定遲延利
      息，即無可取。上訴人雖主張被上訴人資遣時並未告知資
      遣事由，被上訴人上開資遣並無依據云云。然查，我國勞
      基法並未規定雇主資遣勞工時必須明確告知資遣事由；況
      且，被上訴人於95年9月14日之工作改善通知函，及95年
      10 月12日回覆上訴人之電子郵件，均提到被上訴人自92
      年任職以來均不能達到被上訴人之業績要求，足認上訴人
      於95年10月13日遭被上訴人終止時，已可明確知悉被上訴
      人之資遣事由。上訴人又云其任職被上訴人公司以來，每
      月薪資自92年度之34,000元，調升為93年之35,000元，再
      調升為94年之36,000元，迄95年之37,000元，可見其並無
      不能勝任工作之情事。惟被上訴人公司每年會依物價對於
      薪資進行微調，此與業績達成並無百分之百之關連性，亦
      經證人林青熹證述明確（見原審卷二第85頁），則以上訴
      人之薪資調整，尚不足認定其可勝任其所擔任之工作。上
      訴人再主張被上訴人不能逕行資遣，應將之調任內勤人員
      職務云云，但縱認被上訴人於上訴人不能勝任業務人員時
      ，在資遣時必須考量上訴人是否尚可勝任公司其他職務而
      予以轉任，但上訴人不能證明被上訴人尚有內勤人員職缺
      可供安置，則上訴人此部分主張，即無可取。
五、綜上所述，上訴人請求被上訴人給付95年10月13日起至96年
    3月12日止之工資30萬元，及自起訴狀繕本送達翌日起至清
    償日止，按週年利率百分之五計算之法定遲延利息，均屬無
    據，應予駁回。原審為上訴人敗訴判決，尚非無據，上訴意
    旨指摘原判決不當，求予廢棄改判，為無理由。
六、本件事證已臻明確，兩造其餘之攻擊防禦方法及所提之證據
    ，經本院審酌後，認為均不足以影響本判決之結果，自無一
    一詳予論駁之必要，附此敘明。
七、據上論結，本件上訴為無理由，民事訴訟法第436條之1第3
    項、第449條、第78條，判決如主文。
中    華    民    國    98    年    3    月       25  日
                  勞工法庭    審判長  法  官  丁蓓蓓
                                      法  官  周玉琦
                                      法  官  黃書苑
以上正本係照原本作成。
本判決不得上訴。
中    華    民    國    98    年    3    月       25  日
                                      書記官  蔡月女


司法院資訊處製作；財團法人民間司法改革基金會備份。
